臺灣板橋地方法院刑事判決　　　　　　　94年度訴字第1919號
公　訴　人　臺灣板橋地方法院檢察署檢察官
被　　　告　乙○○
上列被告因違反毒品危害防制條例案件，經檢察官提起公訴（九
十四年度毒偵字第四二０三號），被告於準備程序認罪，本院以
簡式審判程序判決如下：
    主  文
乙○○施用第壹級毒品，處有期徒刑柒月。又施用第貳級毒品，
處有期徒刑月，扣案安非他命殘渣袋壹個沒收之。應執行有期
徒刑捌月，扣案安非他命殘渣袋壹個沒收之。
    事  實
一、乙○○前於民國九十一年間因施用毒品案件，經觀察勒戒後
    認無繼續施用毒品之傾向，而於九十一年八月五日執行完畢
    釋放出所，並經臺灣板橋地方法院檢察署檢察官於同年月九
    日以九十一年度毒偵字第二四四五號為不起訴處分確定。詎
    猶不知戒除毒癮，復於前開觀察勒戒執行完畢釋放後五年內
    之九十四年七月二十九日二時許，在臺北縣三重市○○街二
    二五巷十三號四樓住處內，以點燃摻有海洛因粉末之香菸後
    吸入其煙霧之方式，施用第一級毒品海洛因一次。另於九十
    四年九月二十七日晚間某時許，在同址以燃燒裝有安非他命
    之吸食器後吸入其煙霧之方式，施用第二級毒品安非他命一
    次。嗣經警於九十四年七月二十九日十八時許，在臺北縣三
    重市○○街一二一號三樓所查獲（當時除乙○○外，尚有黃
    志忠、林進成、蔡隆慶、鄧新騰、楊宗仁等人在場），並在
    乙○○身上扣得其所有之安非他命殘渣袋一個（另亦扣得海
    洛因五包、吸食器二組、分裝袋一包、注射針筒一支及研磨
    器一組），經再將其遭查獲後所採集之尿液送請檢驗後，確
    認有鴉片類（即嗎啡）及安非他命類陽性反應，因而查悉上
    情。
二、案經臺北縣政府警察局新莊分局報請臺灣板橋地方法院檢察
    署檢察官偵查起訴。
    理  由
一、上揭犯罪事實，迭據被告乙○○於警詢、偵訊及本院審理時
    坦承不諱，其於九十四年七月二十九日遭警查獲後所採集之
    尿液，經送請臺灣檢驗科技股份有限公司檢驗後，確呈鴉片
    類（即嗎啡，乃施用海洛因後之正常代謝物）及安非他命類
    陽性反應，有該公司之濫用藥物尿液檢驗報告附卷可稽（毒
    聲字卷第三０頁），並有扣案之安非他命殘渣袋可資參佐，
    應足擔保被告前揭自白之真實性。次查被告前於九十一年間
    因施用毒品案件，經觀察勒戒後認無繼續施用毒品之傾向，
    而於九十一年八月五日執行完畢釋放出所，並經臺灣板橋地
    方法院檢察署檢察官於同年月九日以九十一年度毒偵字第二
    四四五號為不起訴處分確定，有該不起訴處分書及臺灣高等
    法院被告前案紀錄表各一份在卷可查，其於觀察勒戒執行完
    畢釋放後五年內，再犯本案施用毒品犯行事證明確，應依法
    予以論罪科刑。
二、核被告乙○○所為，係犯毒品危害防制條例第十條第一項之
    施用第一級毒品罪，及同條第二項之施用第二級毒品罪。其
    因施用而持有第一、二級毒品之低度行為，應各為其施用之
    高度行為所吸收，均不另論罪。其所犯前開二罪犯行互殊，
    罪名不同，顯係基於個別犯意所為，應予分論併罰之。爰審
    酌被告之素行紀錄（有臺灣高等法院被告前案紀錄表可參）
    ，犯罪之動機目的，智識程度（學歷為高中），施用毒品非
    但戕害身心，亦危害社會秩序，以及被告犯後坦承犯行，庭
    訊時態度良好等一切情狀，量處如主文所示之刑，並定其應
    執行之刑。扣案安非他命殘渣袋一個為被告所有供其施用毒
    品所用之物，應依刑法第三十八條第一項第二款沒收之。至
    於同時為警所查扣之海洛因五包、吸食器二組、分裝袋一包
    、注射針筒一支及研磨器一組等物，公訴人雖請求依法沒收
    銷燬，然因查獲當時在場者除被告外尚有五人，此五人亦一
    同於扣押物品目錄表（毒偵字卷第八頁）上簽名表示為其持
    有，即無法認定此等物品確為被告持有，或其曾施用或使用
    該等物品，且被告於警詢、偵訊及本院審理時均供稱僅有在
    其身上所查扣之安非他命殘渣袋為其所有，其餘物品則非伊
    所有等語，對照其自白施用海洛因及安非他命之時間及地點
    ，亦均與本案查獲時、地不同，復查無其他證據足證被告曾
    經施用或使用該等物品，即無法確認該等毒品與本案被告施
    用第一、二級毒品犯行有直接關聯，自無從併予諭知沒收或
    沒收銷燬，附此說明。
三、末按除被告所犯為死刑、無期徒刑、最輕本刑為三年以上有
    期徒刑之罪或高等法院管轄第一審案件者外，於前條第一項
    程序進行中，被告先就被訴事實為有罪之陳述時，審判長得
    告知被告簡式審判程序之旨，並聽取當事人、代理人、辯護
    人及輔佐人之意見後，裁定進行簡式審判程序，刑事訴訟法
    第二百七十三條之一定有明文。查本件被告所犯施用第一級
    毒品罪之法定本刑為「六月以上五年以下有期徒刑」，施用
    第二級毒品罪之法定本刑為「三年以下有期徒刑」，均非最
    輕本刑三年以上之罪，且被告於九十四年十月十三日準備程
    序進行中，復就被訴事實為有罪之陳述，經告知被告簡式審
    判程序之旨，被告及公訴人對於本件改依簡式審判程序審理
    亦均表示無意見，是本院合議庭即依前揭刑事訴訟法規定，
    裁定本件進行簡式審判程序，附此說明。
據上論斷，應依刑事訴訟法第二百九十九條第一項前段、第二百
七十三條之一，毒品危害防制條例第十條第一項、第二項，刑法
第十一條前段、第五十一條第五款、第三十八條第一項第二款，
判決如主文。
本案經檢察官甲○○到庭執行職務
中　　華　　民　　國　　94　　年　　10　　月　　24　　日
                  刑事第八庭法  官  楊  明  佳
上列正本證明與原本無異。
如不服本判決，應於判決送達後十日內向本院提出上訴狀（應附
繕本），上訴於臺灣高等法院。
                            書記官  黃  炎  煌
中　　華　　民　　國　　94　　年　　10　　月　　24　　日
附錄法條：
毒品危害防制條例第十條
施用第一級毒品者，處六月以上五年以下有期徒刑。
施用第二級毒品者，處三年以下有期徒刑。
